【裁判字號】    97,財管,5
【裁判日期】    970312
【裁判案由】    選任遺產管理人
【裁判全文】
臺灣屏東地方法院民事裁定               97年度財管字第5號
聲  請  人  合作金庫商業銀行股份有限公司
法定代理人  乙○○
代  理  人  丙○○
上列聲請人聲請選任被繼承人甲○○之遺產管理人事件，本院裁
定如下：
    主  文
聲請駁回。
聲請程序費用新台幣壹仟元由聲請人負擔。
    理  由
一、本件聲請意旨略以：被繼承人甲○○（民國47年3 月1 日出
    生、身分證統一編號：Ｚ000000000號、最後住所地為屏東縣
    屏東市○○里○○路120 巷48之2 號）於96年7 月8 日死亡
    。被繼承人甲○○生前於78年5 月9 日向中國農民銀行股份
    有限公司借貸新台幣630,000 元，而中國農民銀行股份有限
    公司嗣於95年5 月1 日由聲請人合併。惟被繼承人於96年7
    月8 日去世，其合法繼承人均已拋棄繼承，是否仍有應繼承
    之人不明，而其親屬會議並未於繼承開始後1 個月內選定遺
    產管理人，致聲請人無法對被繼承人遺產行使權利，為確保
    聲請人之權利，爰依民法第1176條第6 項後段、第1178條第
    2 項規定，聲請指定被繼承人之遺產管理人，並提出惠家協
    字第0970002090號函影本、戶籍謄本、繼承系統表、行政院
    金融監督管理委員會95年1 月19日金管銀（二）字第095850
    03780 號函影本、借據影本、中國農民銀行放款客戶資料（
    全部）查詢單影本等件為證。
二、經查，聲請人主張之上揭事實，固據其提出甲○○之除戶戶
    籍謄本、本院惠家協字第0970002090號函、繼承系統表、行
    政院金融監督管理委員會95年1 月19日金管銀（二）字第09
    585003780 號函影本、借據影本、中國農民銀行放款客戶資
    料（全部）查詢單影本等件為證，而被繼承人之配偶陳宣妃
    及第一順位繼承人林展任、林鼎鈞確均已聲明拋棄繼承，第
    二順位繼承人即被繼承人之父母林水、林蔣石妹亦分別已於
    86年12月5 日、82年2 月25日死亡等情，經本院依職權調閱
    本院96年度繼字第817 號拋棄繼承案卷查閱無訛，並有屏東
    縣屏東市戶政事務所函附之林水之全戶戶籍資料1 份在卷可
    稽。惟被繼承人尚有第三順位繼承人即被繼承人之兄林金發
    並未為繼承權之拋棄一節，有前開全戶戶籍資料及本院少年
    及家事庭查詢表附卷足憑。是本件被繼承人甲○○既尚有其
    他繼承人存在，並非無人繼承，故本件聲請人遽以聲請指定
    相對人為遺產管理人，於法自有未合，應予駁回。
三、依非訟事件法第21條第1 項前段、第24條第1 項，裁定如主
    文。
中    華    民    國    97    年    3     月    12    日
                        家事庭法  官  林美靜
以上正本係照原本作成。
如不服本裁定應於送達後10日內向本院提出抗告狀，並繳納抗告
費新臺幣1,000元。
中    華    民    國    97    年    3     月    12    日
                              書記官  葉祝君


司法院資訊處製作；財團法人民間司法改革基金會備份。
